【裁判字號】    97,訴,577
【裁判日期】    970521
【裁判案由】    毒品危害防制條例
【裁判全文】
臺灣基隆地方法院刑事判決               97年度訴字第577號
公  訴  人  臺灣基隆地方法院檢察署檢察官
被      告  乙○○
上列被告因違反毒品危害防制條例案件，經檢察官提起公訴（97
年度毒偵字第235 號、第398 號），被告為有罪之陳述，本院合
議庭裁定由受命法官獨任以簡式審判程序進行審理，並判決如下
：
    主  文
乙○○施用第一級毒品，處有期徒刑陸月，扣案之第一級毒品海
洛因（淨重點捌公克）併同難以析離之分裝袋伍只，沒收銷
燬之；又施用第二級毒品，處有期徒刑貳月；又施用第一級毒品
，累犯，處有期徒刑柒月，扣案之第一級毒品海洛因（驗餘重量
零點肆伍壹貳公克）併同難以析離之分裝袋壹只，沒收銷燬之；
又施用第二級毒品，累犯，處有期徒刑月，扣案之第二級毒品
安非他命（毛重零點玖壹公克）併同難以析離之分裝袋壹只，沒
收銷燬之。應執行有期徒刑壹年貳月，扣案之第一級毒品海洛因
（驗餘重量合計肆點貳捌壹貳公克）併同難以析離之分裝袋陸只
、第二級毒品安非他命（毛重零點玖壹公克）併同難以析離之分
裝袋壹只，沒收銷燬之。
    事  實
一、乙○○前因施用毒品案件，經觀察、勒戒後，認無繼續施用
    毒品之傾向，於民國95年1 月27日執行完畢釋放，並由臺灣
    基隆地方法院檢察署檢察官於95年2 月6 日，以94年度毒偵
    字第3303號、95年度毒偵字第113 號為不起訴處分確定。嗣
    於上開觀察、勒戒執行完畢5 年內施用毒品，經提起公訴，
    由本院以96年度訴字第604 號判決判處有期徒刑6 月確定，
    甫於97年2 月1 日易科罰金執行完畢（於本案部分行為成立
    累犯）。
二、乙○○不思戒除毒癮，猶於97年1 月25日晚間、同年2 月3
    日晚間7 時許，在基隆市○○路171 之3 號1 樓、仁四路3
    之4 號5 樓等處，分別以注射針筒施打、玻璃球燒烤吸食煙
    霧之方式，施用第一級毒品海洛因、第二級毒品安非他命各
    二次。嗣為警分別於：(一)97年1 月26日凌晨4 時許，因另案
    通緝在基隆市○○路222 號前逮捕查獲，並扣得第一級毒品
    海洛因5 包（淨重3.83公克）；(二)97年2 月4 日凌晨1 時40
    分許，在基隆市○○路及崇德路口查獲，並扣得第一級毒品
    海洛因1 包（驗餘重量0.4512公克）、第二級毒品安非他命
    1 包（毛重0.91公克）。經警二度採集其尿液送驗，結果均
    呈海洛因之嗎啡陽性反應、甲基安非他命陽性反應，而悉上
    情。
三、案經基隆市警察局第一分局、第四分局分別報告臺灣基隆地
    方法院檢察署檢察官偵查起訴。
    理  由
壹、程序事項
    查本件被告乙○○所犯者非為死刑、無期徒刑、最輕本刑為
    3 年以上有期徒刑之罪或高等法院管轄第一審案件，其於準
    備程序進行中，先就被訴事實為有罪之陳述，經告知其簡式
    審判程序之旨，並聽取公訴人、被告之意見後，本院業已依
    刑事訴訟法第273 條之1 第1 項之規定，裁定由受命法官獨
    任以簡式審判程序進行本案之審理。
貳、實體事項
一、前揭事實業據被告於本院審理時坦承不諱，並有扣案之上開
    證物可憑。而被告為警查獲後所採集之尿液檢體，經送請檢
    驗，結果均呈海洛因之嗎啡陽性反應（由於海洛因在人體內
    會代謝成嗎啡，因此涉嫌海洛因之吸食者，係檢驗其尿液中
    之嗎啡反應）、甲基安非他命陽性反應，有臺灣尖端先進生
    技醫藥股份有限公司97年2 月4 日、同年月21日濫用藥物檢
    驗報告附卷可稽，足見被告自白施用第一級毒品海洛因、第
    二級毒品安非他命之情節，與事實相符，應可採信。綜上所
    陳，本案事證明確，被告犯行堪可認定，應依法論科。
二、論罪科刑：
    (一)查海洛因、安非他命分別係毒品危害防制條例所列管之
        第一級、第二級毒品，此為該條例第2 條第2 項第1 款
        、第2 款所明定；又犯毒品危害防制條例第10條施用毒
        品之罪者，檢察官應聲請法院裁定，令被告入勒戒處所
        觀察、勒戒，經觀察、勒戒後，無繼續施用毒品之傾向
        者，應即釋放，並由檢察官為不起訴處分，有繼續施用
        毒品之傾向者，則由檢察官先聲請法院裁定令入戒治處
        所施以強制戒治，俟強制戒治期滿，再行釋放，並由檢
        察官為不起訴處分；而依前開規定觀察勒戒或強制戒治
        執行完畢釋放後，5 年內再犯施用毒品之罪者，檢察官
        應依法追訴，毒品危害防制條例第20條第1 項、第2 項
        、第23條第2 項分別定有明文。
    (二)核被告所為，係犯毒品危害防制條例第10條第1 項之施
        用第一級毒品罪、同條第2 項之施用第二級毒品罪。被
        告持有第一級毒品海洛因、第二級毒品安非他命之低度
        行為，應為施用毒品之高度行為所吸收，均不另論罪。
        被告所犯施用海洛因、安非他命各二次之行為，犯意各
        別，行為互殊，施用時間相隔數日，不符接續犯之要件
        ，應予分論併罰。又被告前曾受如事實欄所載有期徒刑
        之執行，此有臺灣高等法院被告前案紀錄表附卷可考，
        其於有期徒刑之執行完畢後，5 年以內故意於97年2 月
        3 日再犯施用第一級毒品、第二級毒品罪，為累犯，此
        部分應加重其刑。至被告於97年1 月25日施用第一級毒
        品、第二級毒品之行為，因在前案徒刑執行完畢日之前
        所犯，不符累犯加重之規定，特此敘明。本院審酌被告
        犯罪之動機、吸食頻率、曾有施用毒品之前科仍不知戒
        除，惟犯罪後坦承犯行，且所犯之施用毒品犯行乃戕害
        自己身心健康，並未危及他人等一切情狀，分別量處如
        主文所示之刑，並定其應執行之刑。
    (三)扣案之白粉5 包（淨重3.83公克）、1 包（驗餘重量
        0.4512公克），均屬毒品危害防制條例所明定列管之第
        一級毒品海洛因，此有法務部調查局濫用藥物實驗室97
        年2 月24日調科壹字第09723010230 號鑑定書、交通部
        民用航空局航空醫務中心97年3 月12日航藥鑑字第0971
        405 號毒品鑑定書在卷可憑；另扣案白色結晶物（毛重
        0.91公克），屬毒品危害防制條例所明定列管之第二級
        毒品安非他命，有基隆市警察局第一分局延平街派出所
        查獲涉嫌毒品危害防制條例毒品初步鑑驗報告單存卷可
        憑。以上毒品應各併同難以析離之分裝袋，依毒品危害
        防制條例第18條第1 項前段之規定，宣告沒收銷燬之。
據上論斷，應依刑事訴訟法第273 條之1 第1 項、第299 條第1
項前段，毒品危害防制條例第10條第1 項、第2 項、第18條第1
項前段，刑法第11條前段、第47條第1 項、第51條第5 款，判決
如主文。
本案經檢察官甲○○到庭執行職務。
中    華    民    國    97    年    5     月    21    日
                  刑事第二庭法  官  楊皓清
以上正本證明與原本無異。
如不服本判決應於收受本判決後10日內向本院提出上訴書狀，其
未敘述上訴理由者，並得於提起上訴後10日內向本院補提理由書
狀（均須按他造當事人之人數附繕本。）「切勿逕送上級法院」
中    華    民    國    97    年    5     月    21    日
                            書記官  盧鏡合
附錄論罪法條：
毒品危害防制條例第10條第1 項
施用第一級毒品者，處6 月以上5 年以下有期徒刑。
毒品危害防制條例第10條第2 項
施用第二級毒品者，處3 年以下有期徒刑。


司法院資訊處製作；財團法人民間司法改革基金會備份。
